【裁判字號】    98,消債更,112
【裁判日期】    980329
【裁判案由】    聲請更生
【裁判全文】
臺灣基隆地方法院民事裁定           98年度消債更字第112號
聲  請  人
(即債務人)  甲○○
上列聲請人因消費者債務清理（更生）事件，本院裁定如下：
    主  文
聲請駁回。
程序費用由聲請人負擔。
    理  由
一、按「債務人無擔保或無優先權之債務總額未逾新臺幣一千二
    百萬元者，於法院裁定開始清算程序或宣告破產前，得向法
    院聲請更生。」消費者債務清理條例第42條第１項固定有明
    文。惟「聲請更生或清算不合程式或不備其他要件者，法院
    應以裁定駁回之。但其情形可以補正者，法院應定期間先命
    補正。」同法第８條亦定有明文。
二、本件聲請意旨略以：渠有不能清償債務之情事，前已提出債
    權人清冊，以書面向最大債權金融機構中國信託商業銀行請
    求共同協商債務清償方案，惟遭該銀行以「未能接受顯足以
    負擔之還款方案」為由，開立「前置協商不成立證明書」，
    致協商未能成立，又渠無擔保或無優先權之債務總額未逾新
    臺幣1200萬元，復未經法院裁定開始清算程序或宣告破產，
    爰向本院聲請更生等語。並提出財產及收入狀況說明書、債
    權人清冊、前置協商不成立證明書影本、聯合徵信報告影本
    、自國稅局取得之財產資料影本（附財產證明文件影本）及
    各項支出單據影本等件為證。
三、查聲請人主張之上開事實，業據其提出財產及收入狀況說明
    書、債權人清冊、前置協商不成立證明書影本、聯合徵信報
    告影本、自國稅局取得之財產資料影本（附財產證明文件影
    本）及各項支出單據影本等件為證，經核屬實，其主張固堪
    信為真實，惟聲請人自陳渠負債主因乃因之前跟會被倒，會
    頭已經跑路，討不到錢，導致債務越欠越多等語，亦即聲請
    人跟會之會首乃其債務人，理應提出「債務人清冊」，並於
    清冊中載明該會首之姓名、地址及所積欠之會款金額，詎聲
    請人於聲請時卻未提出「債務人清冊」，嗣經本院於民國99
    年３月５日以書面裁定命其應於裁定送達後五日內補提法定
    格式之「債務人清冊」到院；如聲請人逾期未為補正，即駁
    回其聲請；該裁定已於民國99年３月11日送達聲請人，有送
    達證書在卷可稽；詎聲請人迄今仍拒不補正，是其聲請顯有
    消費者債務清理條例第８條所定應裁定駁回其更生聲請之事
    由存在，故本件聲請人聲請更生，與法不合，應不准許。
四、又本件雖經本院裁定駁回，惟聲請人如確有合於消費者債務
    清理條例規定得聲請更生之情形，自得依法檢齊各項文件再
    聲請更生，併予敘明。
五、依消費者債務清理條例第８條，裁定如主文。
中    華    民    國    98    年    3     月    29    日
                  民事庭法      官  林金發
一、以上正本係照原本作成。
二、如不服本裁定，應於本裁定送達後20內向本院提出抗告狀，
    並繳納抗告裁判費新臺幣1,000.元，抗告於本院合議庭。
中    華    民    國    99    年    3     月    29    日
                        法院書記官  莊國南

司法院資訊處製作；財團法人民間司法改革基金會備份。
